【裁判字號】    95,訴緝,87
【裁判日期】    950428
【裁判案由】    槍砲彈藥刀械管制
【裁判全文】
臺灣板橋地方法院刑事判決              95年度訴緝字第87號
公  訴  人  臺灣板橋地方法院檢察署檢察官
被      告  甲○○
上列被告因涉犯槍砲彈藥刀械管制條例案件，經檢察官提起公訴
（93年度偵字第4205號），本院合議庭裁定依簡式審判程序審理
，本院判決如下：
    主  文
甲○○未經許可，持有可發射子彈具有殺傷力之改造槍枝，累犯
，處有期徒刑壹年壹月，併科罰金新臺幣萬元，罰金部分如易
服勞役，以新臺幣玖佰元即銀元佰元折算壹日。
扣案可發射子彈具有殺傷力之仿ＢＥＲＥＴＴＡ廠８４型半自動
手槍改造之金屬玩具手槍壹支（含彈匣壹個，槍枝管制編號：0
000000000號）沒收之。
    事  實
一、甲○○於民國81年間曾因違反麻醉藥品管理條例等案件，經
    本院以81年度訴字第1265號判決判處定應執行有期徒刑五年
    九月，上訴後經臺灣高等法院以82年度上訴字第1478號判決
    駁回上訴確定，於88年4 月28日因縮短刑期假釋出監，所餘
    刑期交付保護管束，而於89年9 月27日保護管束期滿，假釋
    未經撤銷，以已執行完畢論（於本件構成累犯）。詎其猶不
    知悔改，明知未經許可不得持有槍砲彈藥刀械管制條例第4
    條第1 項第1 款所稱「其他可發射金屬或子彈具有殺傷力之
    各式槍砲」，竟於92年10月間某日，在臺北縣三重市○○街
    頂好商店附近，以新臺幣五萬元之代價，經彭繼正、尤春益
    之處輾轉取得由王科信（其中彭繼正另案由臺灣士林地方法
    院檢察署檢察官處理；尤春益、王科信為警方追查中）交付
    具有殺傷力、機械性能良好、可擊發子彈之仿BERETTA 廠84
    型半自動手槍廠換裝土造金屬槍管之改造玩具手槍一支（槍
    枝管制編號：0000000000號）及彈匣一個而持有之，並將之
    置放在臺北縣新莊市○○街82巷42號4 樓之居處。嗣於92
    年12月4 日下午3 時45分許，經警方循線在上址臺北縣新莊
    市○○街82巷42號4 樓查獲，並當場扣得上揭手槍一支及彈
    匣一個。
二、案經臺北市政府警察局報告臺灣板橋地方法院檢察署檢察官
    偵查起訴。
    理  由
一、訊據被告甲○○對於上揭犯罪事實均坦承不諱。此外，復有
    具殺傷力之改造手槍一支（含彈匣一個；槍枝管制編號：00
    00000000號）扣案足資佐證，並有上開槍枝之照片二幀在卷
    足憑（見93年度核退字第130 號偵查卷第16頁）。又扣案之
    上開槍枝，經送內政部警政署刑事警察局鑑定結果認：「送
    鑑改造手槍一支（槍枝管制編號：0000000000號），認係由
    仿BERETTA 廠84型半自動手槍製造之玩具手槍換裝土造金屬
    槍管而成之改造手槍，機械性能良好，可擊發適用子彈，認
    具殺傷力」等情，此有該局93年1 月19日刑鑑字第09202344
    11號槍彈鑑定書在卷足憑（見93年度核退字第130 號偵查卷
    第10至18頁）。事證明確，被告犯行堪以認定，應予依法論
    科。
二、查被告行為後，槍砲彈藥刀械管制條例業經總統於94年1 月
    26日以華總一義字第09400010101 號公布修正，於94年1 月
    28日生效施行；修正後槍砲彈藥刀械管制條例刪除原第11條
    規定，並修正第8 條第4 項規定為「未經許可，持有、寄藏
    或意圖販賣而陳列第一項所列槍枝（按：指鋼筆槍、瓦斯槍
    、麻醉槍、獵槍、空氣槍或第4 條第1 項第1 款所定其他可
    發射金屬或子彈具有殺傷力之各式槍砲）者，處三年以上十
    年以下有期徒刑，併科新臺幣七百萬元以下罰金」；修正前
    槍砲彈藥刀械管制條例第11條第4 項規定：「未經許可，持
    有、寄藏或意圖販賣而陳列第一項所列槍砲（按：指第4 條
    第1 項第1 款所稱其他可發射金屬或子彈具有殺傷力之各式
    槍砲）者，處一年以上七年以下有期徒刑，併科新臺幣七百
    萬元以下罰金」，經比較修正前、後關於未經許可持有可發
    射子彈具有殺傷力槍枝之規定，以修正前槍砲彈藥刀械管制
    條例規定較有利於被告，則依刑法第2 條第1 項但書規定，
    自應適用修正前槍砲彈藥刀械管制條例第11條第4 項規定論
    處。是核被告所為，係犯修正前槍砲彈藥刀械管制條例第11
    條第4 項之未經許可持有可發射子彈具有殺傷力之改造槍枝
    罪。查被告於81年間曾因違反麻醉藥品管理條例等案件，經
    本院以81年度訴字第1265號判決判處定應執行有期徒刑五年
    九月，上訴後經臺灣高等法院以82年度上訴字第1478號判決
    駁回上訴確定，於88年4 月28日因縮短刑期假釋出監，所餘
    刑期交付保護管束，而於89年9 月27日保護管束期滿，假釋
    未經撤銷，以已執行完畢論等情，此有卷附臺灣高等法院被
    告前案紀錄表可稽，其於五年之內，再犯有期徒刑以上之本
    罪，為累犯，應依刑法第47條之規定加重其刑。爰審酌被告
    持有改造手槍，對於社會治安與個人安全甚有危害，惟被告
    犯罪後坦承犯行，尚有悔意，且公訴人與被告均具體請求本
    院判處如主文所示之刑等一切情狀，量處被告如主文所示之
    刑，並就宣告罰金刑部分，諭知如易服勞役之折算標準，以
    資懲儆。
三、扣案改造槍枝一支（含彈匣一個，槍枝管制編號：00000000
    00號），係屬違禁物，應依刑法第38條第1 項第1 款規定沒
    收。
四、末按「除被告所犯為死刑、無期徒刑、最輕本刑為三年以上
    有期徒刑之罪或高等法院管轄第一審案件者外，於前條第一
    項程序進行中，被告先就被訴事實為有罪之陳述時，審判長
    得告知被告簡式審判程序之旨，並聽取當事人、代理人、辯
    護人及輔佐人之意見後，裁定進行簡式審判程序。」刑事訴
    訟法第273 條之1 第1 項定有明文。查本件被告所犯上開槍
    砲彈藥刀械管制條例等罪，非最輕本刑為三年以上有期徒刑
    之罪，且被告於本院95年4 月27日審判程序進行中，復就被
    訴之事實為有罪之陳述，經告知被告簡式審判程序之旨，被
    告及公訴人對於本件改依簡式審判程序審理亦均表示無意見
    ，本院即依前揭刑事訴訟法規定，裁定本件進行簡式審判程
    序，末此敘明。
據上論斷，應依刑事訴訟法第299 條第1 項前段、第273 條之1
第1 項，（修正前）槍砲彈藥刀械管制條例第11條第4 項，刑法
第11條前段、第2 條第1 項但書、第47條、第42條第2 項、第38
條第1 項第1 款，罰金罰鍰提高標準條例第2 條，現行法規所定
貨幣單位折算新臺幣條例第2 條，判決如主文。
本案經檢察官徐名駒到庭執行職務。
中    華    民    國    95    年    4   月    28    日
                  刑事第四庭   法  官  許必奇
以上正本證明與原本無異。
如不服本判決，應於判決送達後10日內，向本院提出上訴狀。
                               書記官  金和國
中    華    民    國    95    年    4   月    28    日
附錄：
（修正前）槍砲彈藥刀械管制條例第11條第4項：
未經許可，持有、寄藏或意圖販賣而陳列第一項所列槍砲者，處
一年以上七年以下有期徒刑，併科新臺幣七百萬元以下罰金。


司法院資訊處製作；財團法人民間司法改革基金會備份。
